臺灣花蓮地方法院刑事判決
                                     110年度交易字第62號
公  訴  人  臺灣花蓮地方檢察署檢察官
被      告  曾釋勇


上列被告因過失傷害案件，經檢察官提起公訴（110年度偵字第7
88號），本院判決如下：
    主  文
曾釋勇犯過失傷害罪，處拘役肆拾日，如易科罰金，以新臺幣壹
仟元折算壹日。
    事  實
一、曾釋勇於民國109年9月15日上午6時47分許，駕駛車牌號碼0
    00-0000號自小貨車，沿花蓮縣吉安鄉明仁二街東往西方向
    直行，途經花蓮縣吉安鄉吉安路一段與明仁二街口時，行經
    閃光紅燈號誌交岔路口時，支線道車應暫停讓與幹線道車先
    行，而依當時天候晴、日間自然光線、柏油路面乾燥、無缺
    陷、無障礙物、視距良好等一切情形，復無不能注意之情事
    ，竟未讓幹線道車先行，適李詩閔騎乘車牌編號EMZ-6800號
    普通重型機車，沿花蓮縣吉安鄉吉安路一段由北往南直行，
    亦未充分注意車前狀況，且行經閃光黃燈號誌交岔路口，未
    減速接近，遂閃避不及，雙方發生碰撞，因此人車倒地，並
    受頭部鈍傷合併臉部表淺性傷口、前腹壁表淺性傷口、右手
    腕表淺性傷口、左手肘表淺性傷口及左膝表淺性傷口等傷害
    。
二、案經李詩閔訴由花蓮縣警察局吉安分局報告臺灣花蓮地方檢
    察署檢察官偵查起訴。
    理  由
壹、程序部分按被告以外之人於審判外之言詞或書面陳述，除法
    律有規定者外，不得作為證據，刑事訴訟法第159條第1項定
    有明文。惟被告以外之人於審判外之陳述，雖不符刑事訴訟
    法第159條之1至第159條之4規定，但經當事人於審判程序同
    意作為證據，法院審酌該言詞陳述或書面陳述作成時之情況
    ，認為適當者，亦得為證據，刑事訴訟法第159條之5第1項
    亦有明文。本判決下列所引用被告曾釋勇以外之人於審判外
    之陳述，被告於本院準備程序均表示無意見而不予爭執，迄
    至言詞辯論終結前亦未再聲明異議，本院審酌前開證據資料
    製作時之情況，尚無違法不當及證明力明顯過低之瑕疵，亦
    認為以之作為證據應屬適當，揆諸上開規定，堪認有證據能
    力。其餘認定本案犯罪事實之非供述證據，尚查無違反法定
    程序取得之情，依刑事訴訟法第158條之4規定反面解釋，亦
    具證據能力。
貳、實體部分
一、認定犯罪事實所憑之理由及證據
（一）上揭犯罪事實，業據被告於本院審理中坦承犯行(本院卷
      第85頁)，核與告訴人於警詢、偵查中之證述大致相符(警
      卷第13頁、第15至17頁，偵卷第31至33頁)，並有道路交
      通現場圖、道路交通事故調查表（一）（二）、告訴人佛
      教慈濟醫療財團法人花蓮慈濟醫院診斷證明書各1份、現
      場照片18張在卷可查(警卷第19頁、第23至27頁、第37至4
      5頁)，足認被告之自白與事實相符。
（二）按汽車行駛至交岔路口，其行進、轉彎，應依下列規定：
      一、應遵守燈光號誌或交通指揮人員之指揮，遇有交通指
      揮人員指揮與燈光號誌並用時，以交通指揮人員之指揮為
      準；特種閃光號誌各燈號顯示之意義如下：閃光紅燈表示
      「停車再開」，車輛應減速接近，先停止於交岔路口前，
      讓幹線道車優先通行後認為安全時，方得續行，道路交通
      安全規則第102條第1項第1款、道路交通標誌標線號誌設
      置規則第211條第1項第2款分別定有明文。被告領有合法
      駕駛執照(本院卷第37至38頁)，對前揭規定自難諉為不知
      ，而本事故發生當當時天候晴、日間自然光線、柏油路面
      乾燥、無缺陷、無障礙物、視距良好，有上開道路交通事
      故調查表（一）（二）可參，依當時情形，被告並無任何
      不能注意之情事，卻疏未注意，致與告訴人相撞，被告就
      本案交通事故之發生確有過失甚明，且其過失行為與被害
      人所受傷害之結果間具有相當因果關係，而本件車禍經交
      通部公路總局臺北區監理所花東區車輛行車事故鑑定會鑑
      定及交通部公路總局覆議結果，均肯認被告駕駛自用小貨
      車行經閃光紅燈號誌交岔路口時，支線道車未暫停讓幹線
      道車先行，為肇事主因，告訴人騎乘重型機車行經閃光黃
      燈號誌交岔路口，未減速接近，注意安全、小心通過，為
      肇事次因，有交通部公路總局臺北區監理所花東區車輛行
      車事故鑑定會110年3月29日花東鑑字第1100027088號函所
      附鑑定意見書及交通部公路總局110年9月3日路覆字第110
      0096978號函所附覆議意見書(偵卷第39至43頁，本院卷第
      57至62頁)附卷可佐。
（三）綜上所述，本件車禍之發生，被告具有過失，並導致告訴
      人受有犯罪事實欄所載之傷害，被告過失傷害犯行事證明
      確，堪可認定，應依法論科。
二、論罪科刑
（一）核被告所為，係犯刑法第284條前段過失傷害罪。被告肇
      事後，於其犯罪行為未為有偵查權限之機關發覺前，即向
      前來處理車禍事宜之員警承認肇事等情，此有花蓮縣警察
      局吉安分局交通分隊道路交通事故肇事人自首情形紀錄表
      1紙在卷可憑(警卷第33頁)，足見被告係於有偵查犯罪職
      權之機關或公務員發覺其犯罪前，主動向到場之員警表明
      其係肇事車輛之駕駛人，並接受裁判，核與自首規定相符
      ，應依刑法第62條前段規定減輕其刑。
（二）爰審酌被告駕駛自小貨車不慎造成對方受有犯罪事實欄所
      載傷害，所為有所不該；被告犯後終能坦承犯行，未賠償
      告訴人，告訴人表示之前民事判決認為我過失比較重，但
      若是被告願意再賠我3萬元我願意撤告，對科刑範圍無意
      見等語(本院卷第86至87頁)；又衡酌本件告訴人所受傷勢
      僅為擦挫傷，傷勢不重，且告訴人同有過失；兼衡被告自
      述國小畢業，智識程度不高，目前退休，無須扶養親屬之
      生活狀況等一切情狀(本院卷第85頁)，量處如主文所示之
      刑，並諭知易科罰金之折算標準，以資懲儆。
據上論斷，依刑事訴訟法第299條第1項前段，刑法第284條前段
、第62條前段、第41條第1項前段，刑法施行法第1條之1第1項，
判決如主文。
本案經檢察官張立中提起公訴，檢察官黃雅楓、林于湄到庭執行
職務。
中　　華　　民　　國　　110 　年　　11　　月　　3 　　日
                  刑事第四庭    法　官　高郁茹　
以上正本證明與原本無異。
如不服本判決應於收受送達後20日內向本院提出上訴書狀，並應
敘述具體理由。其未敘述上訴理由者，應於上訴期間屆滿後20日
內向本院補提理由書(均須按他造當事人之人數附繕本)「切勿逕
送上級法院」。告訴人或被害人如對於本判決不服者，應具備理
由請求檢察官上訴，其上訴期間之計算係以檢察官收受判決正本
之日期為準。
中　　華　　民　　國　　110 　年　　11　　月　　4 　　日
　　　　　　　　　　　　　　　
                                書記官  林怡玉
附錄本案論罪科刑法條
中華民國刑法第284條
因過失傷害人者，處 1 年以下有期徒刑、拘役或 10 萬元以下
罰金；致重傷者，處 3 年以下有期徒刑、拘役或 30 萬元以下
罰金。